臺灣臺北地方法院刑事判決　　　　　　　94年度訴字第1297號
公　訴　人　臺灣臺北地方法院檢察署檢察官
被　　　告　甲○○
上列被告因違反毒品危害防制條例案件，經檢察官提起公訴（九
十四年度毒偵字第二六○七號），嗣被告就被訴事實為有罪之陳
述，本院合議後裁定以簡式審判程序審理，茲判決如下：
    主  文
甲○○施用第一級毒品，累犯，處有期徒刑壹年。扣案之海洛因
壹包（不含包裝袋，淨重零點貳捌公克）沒收銷燬；包裝袋壹個
沒收。
    事  實
一、甲○○曾於民國九十二年間因違反毒品危害防治條例案件，
    經臺灣士林地方法院以九十二年度訴字第六一五號判決處有
    期徒刑十月確定，經送監執行後，於九十四年四月十三日始
    因縮短刑期而刑期屆滿執行完畢。又曾於八十八年間因施用
    毒品案件，經本院以八十八年度毒聲字第一七九七號裁定送
    勒戒處所觀察、勒戒後，認有繼續施用毒品傾向，再以八十
    八年度毒聲字第二一○二號裁定送戒治處所強制戒治，至八
    十九年二月十五日因停止強制戒治付保護管束出所（本院八
    十九年度毒聲字第二一五號裁定），九十年五月二十五日始
    因保護管束期滿，由臺灣臺北地方法院檢察署檢察官以九十
    年度戒毒偵字第一一二號為不起訴處分確定。詎甲○○猶不
    思悔改，竟於前開強制戒治執行完畢後五年內之九十四年六
    月八日某時，基於施用第一級毒品海洛因之犯意，在其臺北
    市○○區○○路六十八巷八號二樓住所內，利用將海洛因溶
    解後加入注射針筒施打體內之方式，施用第一級毒品海洛因
    。嗣於九十四年六月九日十一時二十分許，在臺北市○○區
    ○○路六十八巷六號前，因臺北市政府警察局萬華分局警員
    見甲○○攜帶其所有之白色粉末狀物品一包（嗣經鑑驗出含
    有第一級毒品海洛因成分，淨重零點二八公克）行經該處，
    合理懷疑其有犯罪之嫌疑而上前查證其身份，甲○○隨即將
    該物品丟棄於路旁水溝，惟仍為警發覺，遂扣押該包粉末並
    徵得甲○○之同意至警局採尿送驗，發現其尿液呈現嗎啡（
    海洛因水解反應）陽性反應，因而查獲。
二、案經臺北市政府警察局萬華分局移送臺灣臺北地方法院檢察
    署檢察官偵查起訴。
    理  由
一、上述事實，已據被告甲○○坦白承認，又其於九十四年六月
    九日為警查獲後於警察局所採集之尿液經送檢驗結果，確呈
    嗎啡陽性反應之事實，有臺灣檢驗科技股份有限公司九十四
    年六月二十六日編號CＺ000000000號濫用藥物尿液
    檢驗報告一紙可稽，此為鑑定機關本於專業知識及以精密儀
    器測試後所得之結論，自可憑信。而扣案之白色粉末狀物體
    一包（淨重零點二八公克，空包裝重零點一七公克，起訴書
    上雖記載為淨重零點二公克，惟上開重量僅為警方初步鑑驗
    之結果，自未如法務部調查局之鑑驗結論精確，而該二秤重
    結果所指涉者均係本案扣案之白色粉末狀物體一包，併予敘
    明），經法務部調查局鑑定之結果，含有海洛因成分亦有法
    務部調查局九十四年九月二十日調科壹字第○二○○○七三
    八○號鑑定通知書一紙在卷可考，故被告自白施用海洛因應
    與事實相符，而堪採信。又被告曾因施用毒品案件，經本院
    以八十八年度毒聲字第一七九七號裁定送勒戒處所觀察、勒
    戒後，認有繼續施用毒品傾向，再以八十八年度毒聲字第二
    一○二號裁定送戒治處所強制戒治，至八十九年二月十五日
    因停止強制戒治付保護管束出所（本院八十九年度毒聲字第
    二一五號裁定），九十年五月二十五日始因保護管束期滿，
    由臺灣臺北地方法院檢察署檢察官以九十年度戒毒偵字第一
    一二號為不起訴處分確定等情，有臺灣高等法院被告全國前
    案紀錄表一份附卷足憑，故本案事證明確，被告於前開強制
    戒治完畢後五年內，再次施用海洛因之犯行，堪以認定。
二、查海洛因係毒品危害防制條例第二條第二項第一款所定之第
    一級毒品，不得非法持有、施用。故核被告施用海洛因之行
    為，係犯毒品危害防制條例第十條第一項施用第一級毒品罪
    。而其於施用海洛因前及同時之持有海洛因犯行，為其施用
    之高度行為所吸收，不另論罪。查被告前於九十二年間因違
    反毒品危害防治條例案件，經臺灣士林地方法院以九十二年
    度訴字第六一五號判決處有期徒刑十月確定，經送監執行後
    ，於九十四年四月十三日始因縮短刑期而刑期屆滿執行完畢
    之事實，有臺灣高等法院被告全國前案記錄表一份在卷可稽
    ，故其於五年以內再犯本案有期徒刑之罪，為累犯，應加重
    其刑。爰審酌被告曾因施用毒品經觀察、勒戒及強制戒治後
    ，仍未能戒斷其施用毒品之惡習，足見其陷溺已深，惟因施
    用毒品均僅係戕害其自己身心並無加害他人，犯罪後坦承犯
    行、態度尚稱良好等一切情狀，量處如主文所示之刑。
三、扣案之白色粉末狀物體一包（淨重零點二八公克，空包裝重
    零點一七公克）含有海洛因成分，有前揭法務部調查局之鑑
    定報告可按已如上所述，應依毒品危害防制條例第十八條第
    一項前段之規定，沒收銷燬之；而扣案包裝海洛因用之包裝
    袋，非屬毒品，係被告所有供裝毒品所用之物，應依刑法第
    三十八條第一項第二款宣告沒收，併予敘明。
據上論斷，應依刑事訴訟法第二百七十三條之一第一項、第二百
九十九條第一項前段，毒品危害防制條例第十條第一項、第十八
條第一項前段，刑法第十一條前段、第四十七條、第三十八條第
一項第二款，判決如主文。
本案經檢察官蕭惠菁到庭執行職務。
中　　華　　民　　國　　94　　年　　10　　月　　31　　日
                  刑事第十庭    法  官  林柏泓
如不服本判決，應於判決送達後十日內，向本院提出上訴狀。
以上正本證明與原本無異。
　　　　　　　　　　　　　　　　書記官　柯貞如
中　　華　　民　　國　　94　　年　　11　　月　　2 　　日
附錄法條：
毒品危害防制條例第10條
施用第一級毒品者，處 6 月以上 5 年以下有期徒刑。
施用第二級毒品者，處 3 年以下有期徒刑。
